【裁判字號】    92,訴,123
【裁判日期】    921128
【裁判案由】    偽造文書等
【裁判全文】
台灣士林地方法院刑事判決                          九十二年度訴字第一二三號
    公  訴  人  台灣士林地方法院檢察署檢察官
    被      告  甲○○
右列被告因偽造文書等案件，經檢察官提起公訴（九十一年度偵緝字第四九三號），
本院判決如左：
    主  文
本件免訴。
    理  由
一、公訴意旨略稱：被告甲○○前於民國八十九年四月十一日下午三時許，與綽號「
    木頭」、「太子」姓名年籍不詳之成年男子共同意圖為自己不法之所有及偽造文
    書之犯意，前往台北市北投區○○○路○段一三七號由丙○○所開設之協大通訊
    行，由綽號「木頭」、「太子」之男子提供乙○○、簡啟員遺失之駕照，並分別
    向丙○○自稱係乙○○、簡啟員，使不知情之丙○○代為填寫「中華電信股份有
    限公司士林營運處行動電話業務申請書」簡啟員名義申請書三份及乙○○名義申
    請書二份，丙○○並分別在該申請書上代簽「乙○○」、「簡啟員」之署名後，
    持以向中華電信股份有限公司（以下簡稱中華電信公司）士林營運處申請000
    0000000、0000000000、0000000000、00000
    00000、0000000000等行動電話門號，因而使中華電信公司及丙
    ○○陷於錯誤，於翌日在同一地點交付上述行動電話門號之ＳＩＭ卡予被告三人
    。被告隨即意圖為自己不法之利益，自同月十二日晚上九時三十七分五十三秒起
    至同年月十七日下午三時四十分三十六秒止，以0000000000之門號連
    續撥打至三多紙器工業股份有限公司、元邦精密工業有限公司、鍵蒼企業有限公
    司、香港地區等地，使中華電信公司陷於錯誤，誤認撥打電話者係簡啟員而提供
    通信服務，總計上述期間，被告共詐得新台幣（下同）一萬六千八百七十七元之
    不法利益。嗣被告於同月十八日再次前往上址申請門號，始為丙○○報警查獲，
    因認被告涉有刑法第二百十條、第二百十六條行使偽造文書、第二百十七條偽造
    署押、第三百三十九條第一項、第二項詐欺取財、詐欺得利等罪嫌等語。
二、按刑事訴訟法第三百零二條第一款規定，案件曾經判決確定者，應諭知免訴之判
    決。此項一事不再理之原則，關於實質上一罪或裁判上一罪，均有其適用。連續
    犯、牽連犯、想像競合犯，係裁判上一罪，其一部分犯罪行為曾經判決確定者，
    其效力當然及於全部，並以先確定者有既判力之拘束力，故檢察官復將其他部分
    重行起訴，即應諭知免訴之判決（最高法院四十七年台非字第四二號、四十九年
    台非字第二○號、六十年台非字第七七號判例意旨參照）。
三、經查：
    (一)本件被告前於八十九年三月五日二十一時許，見蕭世昌所有停放於台北縣永和
      市○○路三○○號前之ＪＲＣ—五六八號重型機車，鑰匙仍插在車上，竟意圖
      為自己不法之所有，乘無人之際加以竊取，以為代步之用。嗣於同年三月二十
      九日二十一時三十分許，被告騎乘該機車行經台北縣樹林市○○街一四一號前
      為警查獲。案經台灣板橋地方法院於九十一年五月三十一日，依刑法第三百二
      十條第一項竊盜罪，判處被告有期徒刑四月，如易科罰金以三百元折算一日，
      並經確定在案，有同院九十一年度易緝字第八七號刑事判決電腦資料及台灣高
      等法院被告全國前案記錄表各乙件存卷可憑。
    (二)被告又因於八十八年七月間起至八十九年三月九日止，基於概括之犯意，連續
      在基隆市等地，竊取被害人陳曉雯、鮑聖吉之皮包、皮夾及陳坤同、周明聰放
      置於ＷＩ—○三八二號、ＬＲ—一五四九號自用小客車內之財物（詳如附表所
      示），並連續在不詳之刻印店，委託不知情之刻印商偽刻陳曉雯、陳坤同、周
      明聰印章，復黏貼自己相片於竊得之陳坤同駕照。嗣於八十九年一月二十六日
      持偽造之陳曉雯印章、陳曉雯國民身分證，偽造陳曉雯之印文於台灣大哥大公
      司切結書上，假冒陳曉雯名義申請0000000000、00000000
      00、0000000000號等行動電話門號，遭該電信公司人員識破而未
      遂。另於八十九年二月八日持鮑聖吉國民身分證，冒其名義向遠傳電信公司申
      請0000000000號行動電話，並自斯日起連續供己撥接通話使用，至
      同年二月二十四日止，通話費用共為一百一十七元，足生損害於鮑勝吉及遠傳
      電信公司對於電話管理之正確性。復於八十九年二月十六日，持陳坤同所有之
      五股農會提款卡，在台北市南港區，利用第一商業銀行南港分行之自動櫃檯機
      ，以不正方法詐提四萬九千元。嗣於同年三月十四日二十二時三十分左右，在
      台北市○○區○○街二段四十七號二樓漫畫王漢口店為警查獲，案經台灣基隆
      地方法院以九十一年度訴緝字第二一號於九十一年八月七日，以被告觸犯刑法
      第三百二十條第一項之竊盜罪、第二百十六條、第二百十二條之行使偽造特種
      文書罪、行使變造特種文書罪、第二百十六條、第二百十條之行使偽造私文書
      罪、第三百三十九條第一項之詐欺取財罪、第三百三十九條之二第一項之以不
      正方法由自動付款設備取得他人財物罪、第三百四十九條第一項之收受贓物罪
      及電信法第五十六條第一項之違法盜用電信設備罪，再以各行為之牽連關係論
      以一重之連續違法盜用電信設備罪，而判處被告有期徒刑九月。惟該案經上訴
      於台灣高等法院（九十一年度上訴字第二六七六號）後，於九十一年十月二十
      三日以該案被告被訴之竊盜罪犯行，與前開台灣板橋地方法院九十一年度易緝
      字第八七號案件之犯罪時間與時間緊接，方法類似，觸犯相同之竊盜罪，顯係
      基於概括之犯意所為，核有連續犯關係。該案牽連觸犯之偽造文書、詐欺罪，
      與連續竊盜罪有裁判上一罪關係，應為台灣板橋地方法院九十一年度易緝字第
      八七號之前案判決既判力所及，而將台灣基隆地方法院以九十一年度訴緝字第
      二一號判決撤銷，改為免訴之諭知，並經確定在案，有台灣基隆地方法院九十
      一年度訴緝字第二一號、台灣高等法院九十一年度上訴字第二六七六號刑事判
      決及台灣高等法院被告全國前案記錄表各乙件附卷可稽。
四、本件被告被訴偽造文書犯行，其犯罪時間係在八十九年四月十一日下午三時，發
    生於上開台灣板橋地方法院九十一年度易緝字第八七號於九十一年五月三十一日
    判決之前，且與上開台灣基隆地方法院九十一年度訴緝字第二一號被訴偽造文書
    部分之犯罪行為，時間緊接，所犯罪名相同，顯係出於概括之犯意為之，為連續
    犯之裁判上一罪關係，故本件與前開台灣基隆地方法院九十一年度訴緝字第二一
    號判決應為同一案件，而上開台灣基隆地方法院九十一年度訴緝字第二一號被訴
    竊盜部分復與台灣板橋地方法院九十一年度易緝字第八七號案件竊盜犯行部分具
    有連續犯之裁判上一罪關係，本件亦應為台灣板橋地方法院九十一年度易緝字第
    八七號之確定判決效力所及，揆諸首揭說明，自不得再行起訴，爰不經言詞辯論
    ，逕為諭知免訴之判決。
據上論斷，應依刑事訴訟法第三百零二條第一款、第三百零七條判決如主文。
中      華      民      國    九十二    年      十一      月    二十八  日
                                    台灣士林地方法院刑事第五庭
                                        審判長法  官  蔡  明  宏
                                              法  官  黃  潔  茹
                                              法  官  姜  麗  香
右正本證明與原本無異。
如不服本判決，應於判決送達後十日內，向本院提出上訴狀。
                      書記官  陳  玉  珍
中      華      民      國    九十二    年      十二      月      一    日


司法院資訊處製作；財團法人民間司法改革基金會備份。
